【裁判字號】    92,裁,128
【裁判日期】    920123
【裁判案由】    有關國防事務
【裁判全文】
最  高  行  政  法  院  裁  定                    九十二年度裁字第一二八號
    上  訴  人  甲○○
    被 上訴 人  國防部大專預備軍官複選委員會
    代  表  人  乙○○
右當事人間因有關國防事務事件，上訴人不服中華民國九十年九月十九日臺北高等行
政法院八十九年度訴字第三一二六號判決，提起上訴。本院裁定如左：
    主  文
上訴駁回。
上訴審訴訟費用由上訴人負擔。
    理  由
一、按對於高等行政法院判決上訴，非以其違背法令為理由，不得為之，行政訴訟法
    第二百四十二條定有明文。是對於高等行政法院判決上訴，若未具體說明原判決
    違背何項法令、不適用法規或如何適用不當之具體情事，即非主張原判決違背法
    令以為上訴理由，其上訴不應准許。
二、原審以：經查本件被上訴人既無單獨之組織法規，復無獨立之編制及預算，又無
    印信，其本身並無當事人能力，自無權就上訴人之請求作成准否之處分，雖本件
    係被上訴人以自己名義函復上訴人為否准之意思表示，惟其真正之權責機關，猶
    待查明，上訴人提起訴願，仍應由訴願決定機關依訴願法之相關規定逕自認定並
    改列原處分機關後另為妥適之決定，乃訴願、再訴願決定不察，未予究明率予維
    持原處分，難謂合法，上訴人起訴雖未指摘及此，惟一再訴願決定既屬可議，自
    無從加予維持。為免影響上訴人提起訴願之不變期間，應由本院將訴願、再訴願
    決定撤銷，著由訴願機關查明權責機關後另為適當之決定。另本件訴願、再訴願
    決定既不合法，系爭訴訟實體之理由，已無庸審酌，併予敘明。至於上訴人其餘
    請求部分，因原處分機關為何，尚待查明，自無從准許，為其判斷基礎，據以撤
    銷再訴願及訴願決定並駁回上訴人其餘之訴。上訴意旨略謂：上訴人於八十六年
    參加大專預備軍官考選，複選成績達到第一梯次通訊官之錄取標準，被上訴人亦
    不認為上訴人該考試成績無效，並認為上訴人若能取得合格之大專集訓成績當可
    補錄取為義務役預備軍官。本件為聲請許可案件，且處理程序尚未終結，而本件
    適用「大專預備軍官選訓服役實施辦法」第六條第一項之規定，業於八十八年十
    二月一日修正，刪除「大專學生集訓（含考核）成績：總平均七十五分以上」之
    要件，依中央法規標準法第十八條規定，應適用新法之規定，故本件上訴人符合
    大專預備軍官考選之錄取要件，被上訴人應補錄取上訴人為義務役預備軍官等語
    ，請判決予以撤銷訴願決定及原處分，並補錄取上訴人為義務役預備軍官云云。
    經查上開上訴意旨，業據上訴人於原審提出主張，並經原判決敘明其不採之心證
    理由再案，茲上訴人復以同一事由提起本件上訴，僅泛有上訴之事由，並未具體
    說明原判決有違背何項法令、不適用法規或如何適用不當之具體情事，即非主張
    原判決違背法令，依首開規定及說明，其上訴為不合法，應予駁回。
三、依行政訴訟法第二百四十九條第一項前段、第一百零四條、民事訴訟法第九十五
    條、第七十八條，裁定如主文。
中    華    民    國    九十二      年      一        月      二十三    日
                    最 高 行 政 法 院  第 二 庭
                                審 判 長 法  官      陳  石  獅
                                         法  官      吳  錦  龍
                                         法  官      彭  鳳  至
                                         法  官      高  啟  燦
                                         法  官      黃  合  文
右  正  本  證  明  與  原  本  無  異
                                         法院書記官  蘇  金  全
中    華    民    國    九十二      年      一        月      三十      日


司法院資訊處製作；財團法人民間司法改革基金會備份。
